【裁判字號】    99,訴,305
【裁判日期】    990526
【裁判案由】    拆除地上物
【裁判全文】
臺灣嘉義地方法院民事裁定  99年度訴字第305號
原      告  辛○○
原      告  子○○
原      告  丑○○
原      告  癸○○
原      告  壬○○
前列五人共同
訴訟代理人  庚○○
被      告  乙○○
被      告  己○○
被      告  丁○○
被      告  戊○○○
被      告  丙○○
被      告  甲○○
上列當事人間拆除地上物事件，本院裁定如下：
    主  文
原告之訴及假執行之聲請均駁回。
訴訟費用由原告辛○○、子○○、丑○○各負擔四分之一，原告
癸○○、壬○○各負擔八分之一。
    理  由
一、本件原告起訴主張坐落嘉義縣太保市○○段1340地號土地（
    下稱系爭土地）為原告辛○○、子○○、丑○○及訴外人蔡
    嚴枝所共有，各持分四分之一，蔡嚴枝於民國93年11月30日
    死亡，由繼承人即原告癸○○、壬○○共同繼承。原告所有
    系爭土地與被告乙○○所有同段1362之6地號、己○○所有
    之同段1362之1地號、丁○○所有之1362之2地號、戊○○○
    所有之1362之3地號、丙○○所有之1362之4地號、甲○○所
    有1362之5地號土地相鄰，被告所有房屋後面分別占用到原
    告之土地，為無權占有，爰依民法第767條前段之規定，訴
    請拆除地上物，將土地交還原告等語。
二、惟按訴訟標的於確定之終局判決中經裁判者，除法律別有規
    定外，當事人不得就該法律關係，更行起訴；原告之訴，其
    訴訟標的為確定判決之效力所及者，法院應以裁定駁回之，
    為民事訴訟法第400條第1項、第249條第1項第7款所明定。
    又民事訴訟法第400條第1項為一事不再理原則之規定，乃指
    同一事件應受確定終局判決之拘束，其所謂同一事件，乃同
    一當事人就同一法律關係而為同一之請求而言（最高法院19
    年上字第278號判例意旨參照）。經查：
  (一)原告於本院95年度嘉簡字第1401號事件中，以前開一所述之
    內容，起訴主張被告應拆除地上物，將土地交還原告。嗣經
    本院以系爭土地與1362之1、1362之2、1362之3、1362之4、
    1362之5、1362之6地號土地之界址，業經本院以94年度簡上
    字第29號判決認定為如嘉義縣水上地政事務所95年11月30日
    上二土測字第223900號複丈成果圖所示之AB實線，被告所有
    之地上物並無占有系爭土地情事，判決原告之訴駁回，嗣後
    原告上訴，並判決上訴駁回確定（即本院96年度簡上字第58
    號判決）。
  (二)經本院詢之原告本件起訴之原因事實，原告稱：系爭房地被
    告沒有經過我們同意及許可就占用土地，這是96年4月18日
    判決前的事實，系爭界址應以舊的界線為準等語（本院99年
    5月26日調查筆錄參照），故本件原告之訴仍係就同一當事
    人、同一法律關係而為同一之請求，自違反一事不再理原則
    ，其訴為不合法，且不能補正，應依民事訴訟法第249 條第
    1項第7款規定，以裁定駁回之。
三、結論：原告起訴為不合法，依民事訴訟法第249條第1項第7
    款、第95條、第78條、第85條第1項後段，裁定如主文。
中    華    民    國    99    年    5     月    26    日
                  民一庭法  官  張鶴齡
以上正本係照原本作成
如對本裁定抗告須於裁定送達後10日內向本院提出抗告狀
中    華    民    國    99    年    5     月    26    日
                        書記官  王博昭

司法院資訊處製作；財團法人民間司法改革基金會備份。
